臺灣高等法院臺中分院刑事判決　　　　　　　　　九十二年度上易字第二一五號
　　公　訴　人　臺灣彰化地方法院檢察署檢察官
　　被　　　告　壬○○
右上訴人因被告竊盜案件，不服臺灣彰化地方法院九十二年度易字第八九０號中華民
國九十二年八月二十七日第一審判決（起訴案號：臺灣彰化地方法院檢察署九十二年
度偵字第四九０五號，移
號、六七一七號、六八八二號、八六三五號、九一一二號），提起上訴，本院判決如
左：
    主　　  文
原判決撤銷。
壬○○連續攜帶兇器竊盜，未遂，處有期徒刑拾月，扣案之榔頭壹支沒收。
    事  　　實
一、壬○○基於意圖為自己不法所有之概括犯意，為下列竊盜行為：
  (一)民國（下同）九十二年五月十五日六時二十四分許（起訴書誤植為四月二十九日
    凌晨三時許），壬○○騎機車（起訴書誤植為拖板車）至彰化縣北斗鎮○○路○
    段四六三號辛○○所經營之烤鴨店前，四處搜尋後，竊取辛○○置放在該處之白
    鐵製矮椅一張；復於九十二年五月十五日六時五十分許（起訴書誤植為四月二十
    九日凌晨三時五十分許），再次騎機車前往上開烤鴨店前，竊取辛○○置放在該
    處之白鐵製烤鴨鐵管架三支得逞，嗣因辛○○裝置在該處之監視器錄影攝得上開
    連續行竊過程，而報警循線查獲。
  (二)九十二年五月二十五日下午六時許，壬○○開自用小貨車至彰化縣田尾鄉○○村
    ○○段三一二地號土地上之工寮旁，徒手竊取丁○○所有之鋼鐵錏管一百零五支
    得手後藏於彰化縣溪洲鄉○○路五十號旁之果園，嗣為警查獲。
  (三)九十二年八月十日下午一時五十分許，壬○○騎機車至彰化縣北斗鎮○○路八九
    號，徒手竊取戊○○所有之水溝鐵模十二塊，得手後置於二輪拖板車上欲離開時
    ，被人發現而騎機車逃逸。
　(四)九十二年八月十一日下午六時三十分許，壬○○持可充作兇器使用之榔頭一支，
    至彰化縣田中鎮○○段第二四一地號上新建透天樓房，以榔頭敲破庚○○所有之
    鋁門窗三面，竊取鋁框條欲拿去變賣，尚未得手之際被庚○○發現，顏國州即逃
    逸，隨後於同日下午六時四十分，逃至田中鎮○路里○○路五六０號前，見丙○○所有之腳踏車置放於路旁，即竊走該車欲充作逃逸之交通工具，惟隨即被庚○○與路人合力逮捕，並查獲顏國州所有，供竊盜所用之榔頭一支。
  (五)九十二年八月二十八日上午八時二十分，壬○○至彰化縣北斗鎮○○里○○路一
    六七巷四十五號前，竊取陳春德所有之工字鐵壹支，得手後被警查獲。
  (六)於九十二年十月九日下午六時四十分，壬○○騎機車至田尾鄉溪頂村塗墩巷一六
    弄六六號，徒手竊取甲○○所有錏管五十三支、白鐵管五十二支，得手後置於機
    車上，因該機車無法發動，經人發現報警處理，顏國州則逃離現場。
  (七)九十二年十月十五日上午九時，顏國州駕駛不詳車號之自用小客車至彰化縣田中
    鎮○○里○○路段八堡二圳水溝旁，徒手竊取己○○所有之鋼筋鐵條三百支，鋁
    管八十支，得手後載往彰化縣田中鎮○○里○○路○段四八九之七號新元盛資源
    回收中心賣給不知情之邱靜芬（業經處分不起訴），嗣為警查獲。
二、案經彰化縣警察局北斗分局、田中分局報請臺灣彰化地方法院檢察署檢察官偵查
    起訴及移送併案審理。
    理　　  由
一、右記事實業據被告壬○○坦承不諱，核與被害人辛○○、丁○○、戊○○、庚○○、丙○○、陳春德、甲○○、己○○等指述之情節相符，並有卷附之監視錄影
    帶翻攝照片、贓物認領保管單，及扣案之榔頭頭一支可資佐證，事證至明，被告
    犯行堪以認定。
二、查扣案之榔頭一支，質地堅硬，客觀上可充作凶器使用。核被告所為，係犯刑法
    第三百二十一條第二項、第一項第三款之攜帶凶器竊盜未遂罪（事實欄一、(四)竊
    取庚○○之鋁框條部分），及同法第三百二十條第一項之竊盜罪（其餘部分）。
    被告前後多次行竊行為，時間緊接，犯罪構成要件相同，顯係基於概括之犯意反
    覆為之，為連續犯，應依刑法第五十六條之規定，論以一攜帶凶器竊盜未遂罪，
    並加重其刑。被告已著手於犯罪行為之實行而不遂，為未遂犯，依刑法第二十六
    條前段之規定減輕其刑；又公訴人僅就事實欄一之(二)部分提起公訴，惟就其餘事
    實欄所載部分，與起訴部分有連續犯之裁判上一罪關係，為起訴效力所及，本院
    自應一併予以審究。
三、原審對被告論罪科刑雖非無見，惟就前揭未經起訴而為起訴效力所及之部分，原
    審未及一併審理，自有未洽；公訴人上訴意旨據此指摘原審判決不當，為有理由
    ，應由本院撤銷原審判決改判，爰審酌被告一再行竊，惟所得利益尚非至多，及
    犯後坦承犯行等一切情狀，量處如主文所示之刑，扣案之榔頭一支為被告壬○○
    所有，供本件犯罪所用之物，並依刑法第三十八條第一項第一項第二款之規定宣
    告沒收。
四、依刑事訴訟法第三百六十九條第一項前段、第三百六十四條、第二百九十九條第
    一項前段、刑法第五十六條、第三百二十一條第二項、第一項第三款、第二十六
    條前段、第三十八條第一項第二款，判決如主文。
本案經檢察官乙○○到庭執行職務。
中      華      民      國    九十三    年      四      月      七      日
                                    臺灣高等法院臺中分院刑事第十庭
                                          審判長法  官  林  照  明
                                                法  官  吳  重  政
                                                法  官  王      銘
右正本證明與原本無異。
不得上訴。
                                                書記官  王  麗  珍
中      華      民      國      九十三   年       四      月     九     日
                                                                        Ｉ
